【裁判字號】    89,財專,4
【裁判日期】    890320
【裁判案由】    
【裁判全文】
臺灣基隆地方法院刑事裁定                            八十九年度財專字第四號
    法定代理人  甲○○
    受處分人  億慶豐股份有限公司  設台北市○○區○○街一一六號
右受處分人因違反台灣省內菸酒專賣條例案件，經台灣省乙○○○○基隆分局以八十
八基局業字第五五○八號移
    主  文
億慶豐股份有限公司持有未貼專賣憑證之酒類，處罰鍰新台幣陸萬肆仟零捌拾元，並
限於收受本裁定後十日內繳納，逾期不繳，強制執行。
扣案如附表所示之酒類沒入之。
    理  由
一、按未貼專賣憑證之酒類不得持有，違反此項規定而持有者，處以查獲物查獲時現
    值三倍以下之罰鍰並沒入查獲物，臺灣省內菸酒專賣暫行條例第三十條第一項、
    第三十九條第五款、第四十條第一款固有明文。
二、而本件受處分人億慶豐股份有限公司於民國八十八年八月十六日，在基隆市限明
    貨櫃場，經財政部基隆關稅局查獲持有如附表所示之酒類，有查緝機關移案表一
    份、扣押物品表影本一份、偵訊筆錄一份在卷可憑。雖受處分人辯稱上開進口之
    洋酒誤裝係因國外出口商為補償前次包裝或運送過程所致酒瓶破損而溢量包裝，
    受處分人並不知情，無故意或過失可言，且其事前已向公賣局申請核准進口一萬
    箱，此次為其中一批，而其溢裝之數量未逾該批進口數量之百分之五，係在海關
    實務上之誤差容許量內，且進口之總數亦未逾公賣局核准之一萬箱範圍，僅須日
    後進口時，再減少進口三十箱即可補足即可，又查獲時該七百四十九箱洋酒尚未
    置於受處分人支配之下，未購成持有等語。
三、經查受處分人係向乙○○○○申請進口總數一萬箱之洋酒，有其所提出外國菸酒
    進口申請書為證，惟其嗣後每次實際得進口之數量，仍須每次於進口時申報，並
    取得該局核發之輸入准許證，而公賣利益亦係於每次實際申請進口數量時繳納，
    自尚難謂其在事先申請之總進口數量範圍內，即不論每次實際進口之數量是否與
    申報相符，均不受管制，且卷附輸入准許證注意事項１載明「本案係本局受廠商
    申請委託，以本局名義進口，如貨品到岸及通關時有貨證不符或夾有任何不法違
    禁品，均由申請廠商全權負責」，顯然進口名義雖由乙○○○○出之，但實際貨
    物仍屬申請人所有，並由申請人負其責任。而依卷附受處分人此次進口所申請之
    輸入准許證所示，其申報之數量為七百十九箱，而實際上卻溢裝三十箱，且受處
    分人亦自陳其申報數額係於貨物裝船後，始向乙○○○○申報輸入准許證，則其
    未向國外出口商查證其裝船數量，即行以與實際不符之數量申報及繳納公賣利益
    ，縱使並無故意，亦難謂無過失。又本件並非依關稅法令處罰，與海關作業上是
    否有短虛報數量在百分之五以內者補稅放行之作法無關。且在國際貿易上，貨物
    裝船後在運送過程中，受貨人於取得表彰貨物所有權之載貨證券等單據時，不待
    實際領取貨物，該貨物既所有權移屬於受貨人，因此本件受處分人為該貨物之所
    有人，而在受處分人至貨櫃場提領前，運送人仍無異受處分人手足之延伸而為受
    處分人持有該物，尚難謂受處分人未提領貨物，即認無持有行為，是受處分人之
    辯解尚難採信。
四、綜前所述，受處分人所為，應該當首開規定之構成要件，其等查獲未貼專賣憑證
    之酒菸類，據移案機關之計算，查獲時之現值為新臺幣 (下同)陸萬肆仟零捌拾
    元，爰依法按該現值分別酌處如主文所示之罰鍰，並均限於收受本裁定後十日內
    繳納，逾期不繳，強制執行。扣案如附表所示酒類沒入之。
五、據上論斷，應依臺灣省內菸酒專賣暫行條例第四十一條第一項、第三十條第一項
    、第三十九條第五款、第四十條第一、四款，裁定如主文。
中    華    民    國    八十九    年      三      月        二十        日
                                            臺灣基隆地方法院刑事庭
                                                法  官  黃  麟  倫
右正本證明與原本無異。
如不服本裁定，應於收受送達後十日內向本院提出抗告。
                                                書記官  劉  珍  珍
中    華    民    國    八十九    年      三      月        二十七      日
~g2L4;
┌─┬──────────┬──────┬────┬────────┐
│  │品              名  │單        位│數    量│備            註│
│扣├──────────┼──────┼────┼────────┤
│  │DISTILLED SPIRITS   │○．一八Ｌ瓶│七百二十│現值新台幣六萬四│
│  │PREPARATIONS GOLDEN │            │瓶      │千零八十元      │
│押│GATE BRIDGE         │            │(三十箱)│                │
│  ├──────────┼──────┼────┼────────┤
│  │                    │            │        │                │
│物├──────────┼──────┼────┼────────┤
│  │                    │            │        │                │
│  ├──────────┼──────┼────┼────────┤
│品│                    │            │        │                │
└─┴──────────┴──────┴────┴────────┘


司法院資訊處製作；財團法人民間司法改革基金會備份。
